---
title: "R Notebook"
output: html_notebook
---
# Carregando pacotes
```{r}
library(PNADcIBGE)
library(PNADc.table)
library(survey)
library(dplyr)
library(ggplot2)
library(reshape2)
library(patchwork)
library(gridExtra)
library(readxl)
library(forcats)
```


```{r}
pnadc_download(2015,1)
pnadc_download(2015,2)

pnadc_download(2019,1)
pnadc_download(2019,2)
```


# 2015
```{r}
UF_interesse <- c("Rondônia","Acre","Amazonas","Roraima","Pará","Amapá","Tocantins","Maranhão","Piauí","Ceará","Rio Grande do Norte","Paraíba","Pernambuco","Alagoas","Sergipe","Bahia","Minas Gerais","Espírito Santo","Rio de Janeiro","São Paulo","Paraná","Santa Catarina","Rio Grande do Sul","Mato Grosso do Sul","Mato Grosso","Goiás","Distrito Federal")

ensino_ <- c("Creche","Pré-escola","Regular do ensino fundamental","Regular do ensino médio","Superior - graduação", "Mestrado","Doutorado")
```

#Não rodar estes, estou tentando mudar as classes
```{r}
#load(fs::path_home("Design_PNADc_2019_4"))
design_PNADc <- get_pnadc(2019, interview = 1)

#Método do Cássio
V2010_4 = as.character(design_PNADc$variables$V2010)
V2010_4 <- as.data.frame(V2010_4)

raca=as.character(design_PNADc$variables$V2010)

V2010_4[raca == "Preta"|raca == "Parda", 1] <- "Negra"
V2010_4[raca == "Indígena"|raca == "Amarela" | raca == "Ignorado", 1] <- "Outros"

design_PNADc$variables <- bind_cols(design_PNADc$variables, V2010_4)

design_PNADc$variables$V2010_4 <- as.factor(design_PNADc$variables$V2010_4)
```

#Processo automático de tabulação
```{r}
for (i in 1:length(UF_interesse)) {
  gc()
  
  for (j in 1:length(ensino_)) {
   tabela <- survey::svyby(
  ~V2010,
  ~V3003A,
  design = subset(design_PNADc,UF %in% UF_interesse[i] & V3003A %in% ensino_[j]),
  FUN = svymean,
  na.rm = TRUE,
  multicore = TRUE,
  na.rm.by = TRUE,
  na.rm.all = TRUE,
  keep.names = FALSE,
  )

  dat_graf <- data.frame(
    raca = c("Branca","Preta","Amarela","Parda","Indígena","Ignorada"),
    prop = c(tabela[1,2],tabela[1,3],tabela[1,4],tabela[1,5],tabela[1,6], tabela[1,7]),
    se = c(tabela[1,8],tabela[1,9],tabela[1,10],tabela[1,11],tabela[1,12],tabela[1,13]))

  gc()
  
  write.csv2(dat_graf, file =
               paste("datagrafico",UF_interesse[i],ensino_[j],".csv",sep =""))
  }
}
```

# Tabelas a nível regional
```{r}
for (i in 1:length(UF_interesse)) {
  gc()
  
   tabela <- survey::svyby(
  ~V2010,
  ~V3003A,
  design = subset(design_PNADc,UF %in% UF_interesse[i] & V3003A %in% ensino_),
  FUN = svymean,
  na.rm = TRUE,
  multicore = TRUE,
  na.rm.by = TRUE,
  na.rm.all = TRUE,
  keep.names = FALSE,
  )
  
  write.csv2(tabela, file =
               paste("data_grafico",UF_interesse[i],".csv",sep =""))
}
```


# Leitura
```{r}
UF_interesse <- c("Rondônia","Acre","Amazonas","Roraima","Pará","Amapá","Tocantins","Maranhão","Piauí","Ceará","Rio Grande do Norte","Paraíba","Pernambuco","Alagoas","Sergipe","Bahia","Minas Gerais","Espírito Santo","Rio de Janeiro","São Paulo","Paraná","Santa Catarina","Rio Grande do Sul","Mato Grosso do Sul","Mato Grosso","Goiás","Distrito Federal")

ensino_ <- c("Pré-escola", "Regular do ensino fundamental","Regular do ensino médio")

for (i in 1:length(UF_interesse)) {
  for (j in 1:length(ensino_)) {
    
    base_graf <- read.csv2(
      file =paste("Tabelas_UF_agregado - 2015/datagrafico", UF_interesse[i],ensino_[j],".csv",sep ="")
      )
    
    base_graf %>%  ggplot() +
  geom_bar(
    aes(
      x= raca,
      y= prop
      ),
    stat="identity", fill="skyblue"
    ) +
  geom_errorbar(
    aes(
      x= raca,
      ymin= prop - se,
      ymax = prop + se
        ),
    colour = "red",
    size = 0.7,
    alpha = 0.7,
    width = 0.4
    ) +
  geom_pointrange(
    aes(
      x = raca,
      y = prop,
      ymin = prop,
      ymax = prop
      ),
    colour = "black",
    size = 0.5
    ) +
  guides(
    x = guide_axis(title = "Raça"),
    y = guide_axis(title = ensino_[j])
    ) +
  scale_y_continuous(limits = 0:1) +
      labs(title = paste(
        " - Percentual de Matrículas em ",
        ensino_[j]," por Raça",
        sep = ""
      ),
      subtitle = paste(UF_interesse[i]," - PNAD 2015", sep = "")
      )
    
    ggsave(paste("Graf",UF_interesse[i],ensino_[j],".pdf",sep =""))
  }
}
```

# Nível Brasil
```{r}
for (i in 1:length(ensino_)) {
  tabela <- survey::svyby(
    ~V2010,
    ~V3003A,
    design = subset(design_PNADc,V3003A %in% ensino_[i]),
    FUN = svymean,
    na.rm = TRUE,
    multicore = TRUE,
    na.rm.by = TRUE,
    na.rm.all = TRUE,
    keep.names = FALSE,
    )
  
  dat_graf <- data.frame(
    raca = c("Branca","Preta","Amarela","Parda","Indígena","Ignorada"),
    prop = c(tabela[1,2],tabela[1,3],tabela[1,4],tabela[1,5],tabela[1,6], tabela[1,7]),
    se = c(tabela[1,8],tabela[1,9],tabela[1,10],tabela[1,11],tabela[1,12],tabela[1,13]))
  
  write.csv2(dat_graf, file =
               paste("data_grafico_BR", ensino_[i],".csv",sep =""))
}

```

#Tabela do total
```{r}
load(fs::path_home("Design_PNADc_2019_4"))

UF_interesse <- c("Rondônia","Acre","Amazonas","Roraima","Pará","Amapá","Tocantins","Maranhão","Piauí","Ceará","Rio Grande do Norte","Paraíba","Pernambuco","Alagoas","Sergipe","Bahia","Minas Gerais","Espírito Santo","Rio de Janeiro","São Paulo","Paraná","Santa Catarina","Rio Grande do Sul","Mato Grosso do Sul","Mato Grosso","Goiás","Distrito Federal")

ensino_ <- c("Pré-escola","Regular do ensino fundamental","Regular do ensino médio","Superior - graduação", "Mestrado","Doutorado")

for (i in 1:length(UF_interesse)) {
  gc()
  
  for (j in 1:length(ensino_)) {
   tabela <- survey::svyby(
  ~V2010 + UF,
  ~V3003A,
  design = subset(design_PNADc,UF %in% UF_interesse[i] & V3003A %in% ensino_[j]),
  FUN = svytotal,
  na.rm = TRUE,
  multicore = TRUE,
  na.rm.by = TRUE,
  na.rm.all = TRUE,
  keep.names = FALSE,
  )

  dat_graf <- data.frame(
    raca = c("Branca","Preta","Amarela","Parda","Indígena","Ignorada"),
    total = c(tabela[1,2],tabela[1,3],tabela[1,4],tabela[1,5],tabela[1,6], tabela[1,7]),
    se = c(tabela[1,8],tabela[1,9],tabela[1,10],tabela[1,11],tabela[1,12],tabela[1,13]))

  gc()
  
  write.csv2(dat_graf, file =
               paste("TOTAL",UF_interesse[i],ensino_[j],".csv",sep =""))
  }
}
```

```{r}
for (i in 1:length(ensino_)) {
  tabela <- survey::svyby(
    ~V2010,
    ~V3003A,
    design = subset(design_PNADc,V3003A %in% ensino_[i]),
    FUN = svytotal,
    na.rm = TRUE,
    multicore = TRUE,
    na.rm.by = TRUE,
    na.rm.all = TRUE,
    keep.names = FALSE,
    )
  
  dat_graf <- data.frame(
    raca = c("Branca","Preta","Amarela","Parda","Indígena","Ignorada"),
    total = c(tabela[1,2],tabela[1,3],tabela[1,4],tabela[1,5],tabela[1,6], tabela[1,7]),
    se = c(tabela[1,8],tabela[1,9],tabela[1,10],tabela[1,11],tabela[1,12],tabela[1,13]))
  
  write.csv2(dat_graf, file =
               paste("data_grafico_BR", ensino_[i],".csv",sep =""))
}
```

#Com outro nível de agregação
```{r}
for (i in 1:length(UF_interesse)) {
  gc()
  
  for (j in 1:length(ensino_)) {
   tabela <- survey::svyby(
  ~V2010_4,
  ~V3003A,
  design = subset(design_PNADc,UF %in% UF_interesse[i] & V3003A %in% ensino_[j]),
  FUN = svymean,
  na.rm = TRUE,
  multicore = TRUE,
  na.rm.by = TRUE,
  na.rm.all = TRUE,
  keep.names = FALSE,
  )

  dat_graf <- data.frame(
    raca = c("Branca","Negra","Outros"),
    prop = c(tabela[1,2],tabela[1,3],tabela[1,4]),
    se = c(tabela[1,5],tabela[1,6],tabela[1,7]))

  gc()
  
  write.csv2(dat_graf, file =
               paste("datagrafico",UF_interesse[i],ensino_[j],".csv",sep =""))
  }
}
```
##TOTAL
#2019
```{r}
UF_interesse <- c("Rondônia","Acre","Amazonas","Roraima","Pará","Amapá","Tocantins","Maranhão","Piauí","Ceará","Rio Grande do Norte","Paraíba","Pernambuco","Alagoas","Sergipe","Bahia","Minas Gerais","Espírito Santo","Rio de Janeiro","São Paulo","Paraná","Santa Catarina","Rio Grande do Sul","Mato Grosso do Sul","Mato Grosso","Goiás","Distrito Federal")

ensino_ <- c("Pré-escola","Regular do ensino fundamental","Regular do ensino médio","Superior - graduação", "Mestrado","Doutorado")

load(fs::path_home("Design_PNADc_2015_4"))

#Método do Cássio
V2010_4 = as.character(design_PNADc$variables$V2010)
V2010_4 <- as.data.frame(V2010_4)

raca=as.character(design_PNADc$variables$V2010)

V2010_4[raca == "Preta"|raca == "Parda", 1] <- "Negra"
V2010_4[raca == "Indígena"|raca == "Amarela" | raca == "Ignorado", 1] <- "Outros"

design_PNADc$variables <- bind_cols(design_PNADc$variables, V2010_4)

design_PNADc$variables$V2010_4 <- as.factor(design_PNADc$variables$V2010_4)

for (i in 1:length(UF_interesse)) {
  gc()
  
  for (j in 1:length(ensino_)) {
   tabela <- survey::svyby(
  ~V2010_4,
  ~V3003A,
  design = subset(design_PNADc,UF %in% UF_interesse[i] & V3003A %in% ensino_[j]),
  FUN = svytotal,
  na.rm = TRUE,
  multicore = TRUE,
  na.rm.by = TRUE,
  na.rm.all = TRUE,
  keep.names = FALSE,
  )

  dat_graf <- data.frame(
    raca = c("Branca","Negra","Outros"),
    prop = c(tabela[1,2],tabela[1,3],tabela[1,4]),
    se = c(tabela[1,5],tabela[1,6], tabela[1,7]))

  gc()
  
  write.csv2(dat_graf, file =
               paste("TOTAL_",UF_interesse[i],ensino_[j],".csv",sep =""))
  }
}
```


##EJA
#2019_1
```{r}
load(fs::path_home("Design_PNADc_2019_1"))

ensino_ <- c("Educação de jovens e adultos (EJA) do ensino fundamental", "Educação de jovens e adultos (EJA) do ensino médio")

V3003A_2 = as.character(design_PNADc$variables$V3003A)
V3003A_2 <- as.data.frame(V3003A_2)

eja = as.character(design_PNADc$variables$V3003A)
eja[is.na(eja)] <- "NA"

V3003A_2[eja == ensino_[1] | eja == ensino_[2], 1] <- "EJA"

design_PNADc$variables <- bind_cols(design_PNADc$variables, V3003A_2)

design_PNADc$variables$V3003A_2 <- as.factor(design_PNADc$variables$V3003A_2)
```

```{r}
V2010_4 = as.character(design_PNADc$variables$V2010)
V2010_4 <- as.data.frame(V2010_4)

raca=as.character(design_PNADc$variables$V2010)

V2010_4[raca == "Preta"|raca == "Parda", 1] <- "Negra"
V2010_4[raca == "Indígena"|raca == "Amarela" | raca == "Ignorado", 1] <- "Outros"

design_PNADc$variables <- bind_cols(design_PNADc$variables, V2010_4)

design_PNADc$variables$V2010_4 <- as.factor(design_PNADc$variables$V2010_4)
```


#Processo automático de tabulação
```{r}
for (i in 1:length(UF_interesse)) {
  gc()
  for (j in 1:length(ensino_)) {
   tabela <- survey::svyby(
  ~V2010_4,
  ~V3003A_2,
  design = subset(design_PNADc,UF %in% UF_interesse[i] & V3003A_2 %in% "EJA"),
  FUN = svymean,
  na.rm = TRUE,
  multicore = TRUE,
  na.rm.by = TRUE,
  na.rm.all = TRUE,
  keep.names = FALSE,
  )

  dat_graf <- data.frame(
    raca = c("Branca","Negra","Outros"),
    prop = c(tabela[1,2],tabela[1,3],tabela[1,4]),
    se = c(tabela[1,5],tabela[1,6],tabela[1,7]))

  gc()
  
  write.csv2(dat_graf, file =
               paste("datagrafico",UF_interesse[i],"_EJA-2019_1",".csv",sep =""))
  }
}
```

#2019_2
```{r}
load(fs::path_home("Design_PNADc_2019_2"))

ensino_ <- c("Educação de jovens e adultos (EJA) do ensino fundamental", "Educação de jovens e adultos (EJA) do ensino médio")

V3003A_2 = as.character(design_PNADc$variables$V3003A)
V3003A_2 <- as.data.frame(V3003A_2)

eja = as.character(design_PNADc$variables$V3003A)
eja[is.na(eja)] <- "NA"

V3003A_2[eja == ensino_[1] | eja == ensino_[2], 1] <- "EJA"

design_PNADc$variables <- bind_cols(design_PNADc$variables, V3003A_2)

design_PNADc$variables$V3003A_2 <- as.factor(design_PNADc$variables$V3003A_2)
```

```{r}
V2010_4 = as.character(design_PNADc$variables$V2010)
V2010_4 <- as.data.frame(V2010_4)

raca=as.character(design_PNADc$variables$V2010)

V2010_4[raca == "Preta"|raca == "Parda", 1] <- "Negra"
V2010_4[raca == "Indígena"|raca == "Amarela" | raca == "Ignorado", 1] <- "Outros"

design_PNADc$variables <- bind_cols(design_PNADc$variables, V2010_4)

design_PNADc$variables$V2010_4 <- as.factor(design_PNADc$variables$V2010_4)
```


#Processo automático de tabulação
```{r}
for (i in 1:length(UF_interesse)) {
  gc()
  
  for (j in 1:length(ensino_)) {
   tabela <- survey::svyby(
  ~V2010_4,
  ~V3003A_2,
  design = subset(design_PNADc,UF %in% UF_interesse[i] & V3003A_2 %in% "EJA"),
  FUN = svymean,
  na.rm = TRUE,
  multicore = TRUE,
  na.rm.by = TRUE,
  na.rm.all = TRUE,
  keep.names = FALSE,
  )

  dat_graf <- data.frame(
    raca = c("Branca","Negra","Outros"),
    prop = c(tabela[1,2],tabela[1,3],tabela[1,4]),
    se = c(tabela[1,5],tabela[1,6],tabela[1,7]))

  gc()
  
  write.csv2(dat_graf, file =
               paste("datagrafico",UF_interesse[i],"_EJA-2019_2",".csv",sep =""))
  }
}
```

#2016_1
```{r}
pnadc_download(2016,1)
pnadc_download(2016,2)
```
```{r}
load(fs::path_home("Design_PNADc_2016_1"))

ensino_ <- c("Educação de jovens e adultos (EJA) do ensino fundamental", "Educação de jovens e adultos (EJA) do ensino médio")

V3003A_2 = as.character(design_PNADc$variables$V3003A)
V3003A_2 <- as.data.frame(V3003A_2)

eja = as.character(design_PNADc$variables$V3003A)
eja[is.na(eja)] <- "NA"

V3003A_2[eja == ensino_[1] | eja == ensino_[2], 1] <- "EJA"

design_PNADc$variables <- bind_cols(design_PNADc$variables, V3003A_2)

design_PNADc$variables$V3003A_2 <- as.factor(design_PNADc$variables$V3003A_2)
```

```{r}
V2010_4 = as.character(design_PNADc$variables$V2010)
V2010_4 <- as.data.frame(V2010_4)

raca=as.character(design_PNADc$variables$V2010)

V2010_4[raca == "Preta"|raca == "Parda", 1] <- "Negra"
V2010_4[raca == "Indígena"|raca == "Amarela" | raca == "Ignorado", 1] <- "Outros"

design_PNADc$variables <- bind_cols(design_PNADc$variables, V2010_4)

design_PNADc$variables$V2010_4 <- as.factor(design_PNADc$variables$V2010_4)
```


#Processo automático de tabulação
```{r}
for (i in 1:length(UF_interesse)) {
  gc()
  for (j in 1:length(ensino_)) {
   tabela <- survey::svyby(
  ~V2010_4,
  ~V3003A_2,
  design = subset(design_PNADc,UF %in% UF_interesse[i] & V3003A_2 %in% "EJA"),
  FUN = svymean,
  na.rm = TRUE,
  multicore = TRUE,
  na.rm.by = TRUE,
  na.rm.all = TRUE,
  keep.names = FALSE,
  )

  dat_graf <- data.frame(
    raca = c("Branca","Negra","Outros"),
    prop = c(tabela[1,2],tabela[1,3],tabela[1,4]),
    se = c(tabela[1,5],tabela[1,6],tabela[1,7]))

  gc()
  
  write.csv2(dat_graf, file =
               paste("datagrafico",UF_interesse[i],"_EJA-2016_1",".csv",sep =""))
  }
}
```

```{r}
load(fs::path_home("Design_PNADc_2016_2"))

ensino_ <- c("Educação de jovens e adultos (EJA) do ensino fundamental", "Educação de jovens e adultos (EJA) do ensino médio")

V3003A_2 = as.character(design_PNADc$variables$V3003A)
V3003A_2 <- as.data.frame(V3003A_2)

eja = as.character(design_PNADc$variables$V3003A)
eja[is.na(eja)] <- "NA"

V3003A_2[eja == ensino_[1] | eja == ensino_[2], 1] <- "EJA"

design_PNADc$variables <- bind_cols(design_PNADc$variables, V3003A_2)

design_PNADc$variables$V3003A_2 <- as.factor(design_PNADc$variables$V3003A_2)
```

```{r}
V2010_4 = as.character(design_PNADc$variables$V2010)
V2010_4 <- as.data.frame(V2010_4)

raca=as.character(design_PNADc$variables$V2010)

V2010_4[raca == "Preta"|raca == "Parda", 1] <- "Negra"
V2010_4[raca == "Indígena"|raca == "Amarela" | raca == "Ignorado", 1] <- "Outros"

design_PNADc$variables <- bind_cols(design_PNADc$variables, V2010_4)

design_PNADc$variables$V2010_4 <- as.factor(design_PNADc$variables$V2010_4)
```


#Processo automático de tabulação
```{r}
for (i in 1:length(UF_interesse)) {
  gc()
  for (j in 1:length(ensino_)) {
   tabela <- survey::svyby(
  ~V2010_4,
  ~V3003A_2,
  design = subset(design_PNADc,UF %in% UF_interesse[i] & V3003A_2 %in% "EJA"),
  FUN = svymean,
  na.rm = TRUE,
  multicore = TRUE,
  na.rm.by = TRUE,
  na.rm.all = TRUE,
  keep.names = FALSE,
  )

  dat_graf <- data.frame(
    raca = c("Branca","Negra","Outros"),
    prop = c(tabela[1,2],tabela[1,3],tabela[1,4]),
    se = c(tabela[1,5],tabela[1,6],tabela[1,7]))

  gc()
  
  write.csv2(dat_graf, file =
               paste("datagrafico",UF_interesse[i],"_EJA-2016_2",".csv",sep =""))
  }
}
```

#Fazendo os gráficos
```{r}
for (i in 1:length(UF_interesse)) {
    #2016.1
    base_graf <- read.csv2(
      file =paste("EJA - 2016/datagrafico", UF_interesse[i],"_EJA-2016_1",".csv",
                  sep ="")
      )
    
    #2016.2
    base_graf_1 <- read.csv2(
      file =paste("EJA - 2016/datagrafico", UF_interesse[i],"_EJA-2016_2",".csv",
                  sep ="")
      )
    
    #2019.1
    base_graf_2 <- read.csv2(
      file =paste("EJA - 2019/datagrafico", UF_interesse[i],"_EJA-2019_1",".csv",
                  sep ="")
      )
    
    #2019.2
    base_graf_3 <- read.csv2(
      file =paste("EJA - 2019/datagrafico", UF_interesse[i],"_EJA-2019_2",".csv",
                  sep ="")
      )
    
    #2016.1
    graf_2016.1 <- base_graf %>%  ggplot() +
  geom_bar(
    aes(
      x= raca,
      y= prop
      ),
    stat="identity", fill="skyblue"
    ) +
  geom_errorbar(
    aes(
      x= raca,
      ymin= prop - se,
      ymax = prop + se
        ),
    colour = "red",
    size = 0.7,
    alpha = 0.7,
    width = 0.4
    ) +
  geom_pointrange(
    aes(
      x = raca,
      y = prop,
      ymin = prop,
      ymax = prop
      ),
    colour = "black",
    size = 0.5
    ) +
  guides(
    x = guide_axis(title = "Raça"),
    y = guide_axis(title = "EJA")
    ) +
  scale_y_continuous(limits = 0:1) +
      labs(title = paste(
        "Percentual de matrículas no EJA ",
        sep = ""
      ),
      subtitle = paste(UF_interesse[i]," - PNAD 2016.1", sep = "")
      )
    
    #2016.2
    graf_2016.2 <- base_graf_1 %>%  ggplot() +
  geom_bar(
    aes(
      x= raca,
      y= prop
      ),
    stat="identity", fill="skyblue"
    ) +
  geom_errorbar(
    aes(
      x= raca,
      ymin= prop - se,
      ymax = prop + se
        ),
    colour = "red",
    size = 0.7,
    alpha = 0.7,
    width = 0.4
    ) +
  geom_pointrange(
    aes(
      x = raca,
      y = prop,
      ymin = prop,
      ymax = prop
      ),
    colour = "black",
    size = 0.5
    ) +
  guides(
    x = guide_axis(title = "Raça"),
    y = guide_axis(title = "EJA")
    ) +
  scale_y_continuous(limits = 0:1) +
      labs(title = paste(
        "Percentual de matrículas no EJA ",
        sep = ""
      ),
      subtitle = paste(UF_interesse[i]," - PNAD 2016.2", sep = "")
      )
    
    #2019.1
    graf_2019.1 <- base_graf_2 %>% ggplot() +
  geom_bar(
    aes(
      x= raca,
      y= prop
      ),
    stat="identity", fill="skyblue"
    ) +
  geom_errorbar(
    aes(
      x= raca,
      ymin= prop - se,
      ymax = prop + se
        ),
    colour = "red",
    size = 0.7,
    alpha = 0.7,
    width = 0.4
    ) +
  geom_pointrange(
    aes(
      x = raca,
      y = prop,
      ymin = prop,
      ymax = prop
      ),
    colour = "black",
    size = 0.5
    ) +
  guides(
    x = guide_axis(title = "Raça"),
    y = guide_axis(title = "EJA")
    ) +
  scale_y_continuous(limits = 0:1) +
      labs(title = paste(
        "Percentual de matrículas no EJA ",
        sep = ""
      ),
      subtitle = paste(UF_interesse[i]," - PNAD 2019.1", sep = "")
      )
    
    #2019.2
    graf_2019.2 <- base_graf_3 %>%  ggplot() +
  geom_bar(
    aes(
      x= raca,
      y= prop
      ),
    stat="identity", fill="skyblue"
    ) +
  geom_errorbar(
    aes(
      x= raca,
      ymin= prop - se,
      ymax = prop + se
        ),
    colour = "red",
    size = 0.7,
    alpha = 0.7,
    width = 0.4
    ) +
  geom_pointrange(
    aes(
      x = raca,
      y = prop,
      ymin = prop,
      ymax = prop
      ),
    colour = "black",
    size = 0.5
    ) +
  guides(
    x = guide_axis(title = "Raça"),
    y = guide_axis(title = "EJA")
    ) +
  scale_y_continuous(limits = 0:1) +
      labs(title = paste(
        "Percentual de matrículas no EJA ",
        sep = ""
      ),
      subtitle = paste(UF_interesse[i]," - PNAD 2019.2", sep = "")
      )
    
    #FINAL
    final <- (graf_2016.1 + graf_2016.2) / (graf_2019.1 + graf_2019.2) 
    
    ggsave(paste("Graf_",UF_interesse[i],"_EJA.pdf",sep =""),
           plot = final)
}
```


#Facetando os gráficos
```{r}
load(fs::path_home("Design_PNADc_2019_4"))
design_2019 <- design_PNADc

load(fs::path_home("Design_PNADc_2015_4"))
design_2015 <- design_PNADc

#Método do Cássio
#2019
V2010_4 = as.character(design_2019$variables$V2010)
V2010_4 <- as.data.frame(V2010_4)

raca=as.character(design_2019$variables$V2010)

V2010_4[raca == "Preta"|raca == "Parda", 1] <- "Negra"
V2010_4[raca == "Indígena"|raca == "Amarela" | raca == "Ignorado", 1] <- "Outros"

design_2019$variables <- bind_cols(design_2019$variables, V2010_4)

design_2019$variables$V2010_4 <- as.factor(design_2019$variables$V2010_4)

#2015
V2010_4 = as.character(design_2015$variables$V2010)
V2010_4 <- as.data.frame(V2010_4)

raca=as.character(design_2015$variables$V2010)

V2010_4[raca == "Preta"|raca == "Parda", 1] <- "Negra"
V2010_4[raca == "Indígena"|raca == "Amarela" | raca == "Ignorado", 1] <- "Outros"

design_2015$variables <- bind_cols(design_2015$variables, V2010_4)

design_2015$variables$V2010_4 <- as.factor(design_2015$variables$V2010_4)
```

```{r}
for (i in 1:length(UF_interesse)) {
  gc()

  for (j in 1:length(ensino_)) {
   #grafico 2015
    tabela <- survey::svyby(
  ~V2010_4,
  ~V3003A,
  design = subset(design_2015,UF %in% UF_interesse[i] & V3003A %in% ensino_[j]),
  FUN = svymean,
  na.rm = TRUE,
  multicore = TRUE,
  na.rm.by = TRUE,
  na.rm.all = TRUE,
  keep.names = FALSE,
  )

  dat_graf <- data.frame(
    raca = c("Branca","Negra","Outros"),
    prop = c(tabela[1,2],tabela[1,3],tabela[1,4]),
    se = c(tabela[1,5],tabela[1,6], tabela[1,7]))

  gc()
  
  #grafico 2019
  tabela_1 <- survey::svyby(
  ~V2010_4,
  ~V3003A,
  design = subset(design_2019,UF %in% UF_interesse[i] & V3003A %in% ensino_[j]),
  FUN = svymean,
  na.rm = TRUE,
  multicore = TRUE,
  na.rm.by = TRUE,
  na.rm.all = TRUE,
  keep.names = FALSE,
  )

  dat_graf_1 <- data.frame(
    raca = c("Branca","Negra","Outros"),
    prop = c(tabela_1[1,2],tabela_1[1,3],tabela_1[1,4]),
    se = c(tabela_1[1,5],tabela_1[1,6], tabela_1[1,7]))

  gc()
  
  write.csv2(dat_graf, file =
               paste("Graf_2015_",UF_interesse[i],"_",ensino_[j],".csv",
                     sep =""))
  
  write.csv2(dat_graf_1, file =
               paste("Graf_2019_",UF_interesse[i],"_",ensino_[j],".csv",
                     sep =""))
  }
}
```

```{r}
for (i in 1:length(UF_interesse)) {
  for (j in 1:length(ensino_)) {
    
    base_graf <- read.csv2(
      file =paste("15 e 19/Graf_2015_", UF_interesse[i],"_",ensino_[j],".csv",
                  sep ="")
      )
    
    base_graf_1 <- read.csv2(
      file =paste("15 e 19/Graf_2019_", UF_interesse[i],"_",ensino_[j],".csv",
                  sep ="")
      )
    
    graf_2015 <- base_graf %>%  ggplot() +
  geom_bar(
    aes(
      x= raca,
      y= prop
      ),
    stat="identity", fill="skyblue"
    ) +
  geom_errorbar(
    aes(
      x= raca,
      ymin= prop - se,
      ymax = prop + se
        ),
    colour = "red",
    size = 0.7,
    alpha = 0.7,
    width = 0.4
    ) +
  geom_pointrange(
    aes(
      x = raca,
      y = prop,
      ymin = prop,
      ymax = prop
      ),
    colour = "black",
    size = 0.5
    ) +
  guides(
    x = guide_axis(title = "Raça"),
    y = guide_axis(title = ensino_[j])
    ) +
  scale_y_continuous(limits = 0:1) +
      labs(title = paste(
        "Percentual de matrículas em ",
        ensino_[j],
        sep = ""
      ),
      subtitle = paste(UF_interesse[i]," - PNAD 2015", sep = "")
      )
    
    graf_2019 <- base_graf_1 %>%  ggplot() +
  geom_bar(
    aes(
      x= raca,
      y= prop
      ),
    stat="identity", fill="skyblue"
    ) +
  geom_errorbar(
    aes(
      x= raca,
      ymin= prop - se,
      ymax = prop + se
        ),
    colour = "red",
    size = 0.7,
    alpha = 0.7,
    width = 0.4
    ) +
  geom_pointrange(
    aes(
      x = raca,
      y = prop,
      ymin = prop,
      ymax = prop
      ),
    colour = "black",
    size = 0.5
    ) +
  guides(
    x = guide_axis(title = "Raça"),
    y = guide_axis(title = ensino_[j])
    ) +
  scale_y_continuous(limits = 0:1) +
      labs(title = paste(
        "Percentual de matrículas em ",
        ensino_[j],
        sep = ""
      ),
      subtitle = paste(UF_interesse[i]," - PNAD 2019", sep = "")
      )
    
    final <- graf_2015 + graf_2019 
    
    final <- grid.arrange(graf_2015,graf_2019,nrow=1,ncol=2)
    
    ggsave(paste("Graf",UF_interesse[i],ensino_[j],".pdf",sep =""),
           plot = final,width = 9)
  }
}
```
# tabulação_matriculas_1519_v2

```{r}
base_inep_15 <- read_excel("tabela_inep_15.xlsx")
base_inep_19 <- read_excel("tabela_inep_19.xlsx")

UF_interesse <- as.vector(unique(base_inep_15$CO_UF))
ensino_ <- as.vector(unique(base_inep_15$ETAPA))

#Graficos
for (i in 1:length(UF_interesse)) {
  for (j in 1:length(ensino_)) {
    
  base_inep_15.1 <- base_inep_15 %>% 
  mutate(Negra = Preta...7 + Parda...8,
         Outras = Amarela...9 + Indíge0,
         Branca = Branca...6,
         `Não declarada` = `Não declarada...5`,
         total = TOTAL) %>% 
  select(CO_UF,ETAPA, Branca, Negra, Outras,`Não declarada`, total)


base_inep_19.1 <- base_inep_19 %>% 
  mutate(Negra = Preta...7 + Parda...8,
         Outras = Amarela...9 + Indíge0,
         Branca = Branca...6,
         `Não declarada` = `Não declarada...5`,
         total = TOTAL) %>% 
  select(CO_UF,ETAPA, Branca, Negra, Outras,`Não declarada`, total)
  
    dat_graf <- base_inep_15.1 %>% filter(CO_UF == UF_interesse[i],
                                          ETAPA == ensino_[j])
    dat_graf_1 <- base_inep_19.1 %>% filter(CO_UF == UF_interesse[i],
                                            ETAPA == ensino_[j])

graf_dat <- data.frame(
  raca = c("Branca","Negra","Outras","Sem declaração"),
  ensino = c(sum(dat_graf$Branca) / sum(dat_graf$total),
             sum(dat_graf$Negra) / sum(dat_graf$total),
             sum(dat_graf$Outras) / sum(dat_graf$total),
             sum(dat_graf$`Não declarada`) / sum(dat_graf$total))
)

graf <- graf_dat %>% ggplot(
  aes(x = raca,
      y = ensino)) +
  geom_bar(stat="identity", fill="skyblue") +
  scale_y_continuous(limits = 0:1) +
  labs(title = paste(
        "Percentual de matrículas em ",
        ensino_[j],
        sep = ""
      ),
      subtitle = paste(UF_interesse[i]," - INEP 2015", sep = "")
      ) +
  guides(
    x = guide_axis(title = "Raça"),
    y = guide_axis(title = paste(dat_graf$ETAPA[1], sep = ""))
  )

graf_dat_1 <- data.frame(
  raca = c("Branca","Negra","Outras","Sem declaração"),
  ensino = c(sum(dat_graf_1$Branca) / sum(dat_graf_1$total),
             sum(dat_graf_1$Negra) / sum(dat_graf_1$total),
             sum(dat_graf_1$Outras) / sum(dat_graf_1$total),
             sum(dat_graf_1$`Não declarada`) / sum(dat_graf_1$total))
)

graf_1 <- graf_dat_1 %>% ggplot(
  aes(x = raca,
      y = ensino)) +
  geom_bar(stat="identity", fill="skyblue") +
  scale_y_continuous(limits = 0:1) +
  labs(title = paste(
        "Percentual de matrículas em ",
        ensino_[j],
        sep = ""
      ),
      subtitle = paste(UF_interesse[i]," - INEP 2019", sep = "")
      ) +
  guides(
    x = guide_axis(title = "Raça"),
    y = guide_axis(title = paste(dat_graf$ETAPA[1], sep = ""))
    )

final <- graf + graf_1

ggsave(paste("Graf",UF_interesse[i],dat_graf$ETAPA[1],".pdf",sep =""),
           plot = final,width = 9)

}}
```